臺灣臺中地方法院民事判決
111年度訴字第1852號
原      告  代號AB0000-A110198之人（姓名地址詳卷）
訴訟代理人  廖怡婷律師
被      告  余燿廷  

訴訟代理人  林淑婷律師
上列當事人間因妨害性自主案件，原告提起附帶民事訴訟請求侵
權行為損害賠償事件，經本院刑事庭裁定移送前來（111年度侵
附民字第15號），本院於民國111年9月1日言詞辯論終結，判決
如下：
    主      文
被告應給付原告新臺幣壹拾玖萬貳仟柒佰陸拾元，及自民國一百
一十一年四月三十日起至清償日止，按週年利率百分之五計算之
利息。
原告其餘之訴駁回。
本判決原告勝訴部分得假執行。但被告以新臺幣壹拾玖萬貳仟柒
佰陸拾元為原告預供擔保後，得免為假執行。
原告其餘假執行之聲請駁回。
    事實及理由
壹、程序部分：
    按性侵害犯罪防治法所稱性侵害犯罪，係指觸犯刑法第221
    條至第227條、第228條、第229條、第332條第2項第2款、第
    334條第2款、第348條第2項第1款及其特別法之罪；行政機
    關、司法機關及軍法機關所製作必須公示之文書，不得揭露
    （性侵害犯罪）被害人之姓名、出生年月日、住居所及其他
    足資識別（性侵害犯罪）被害人身分之資訊，性侵害犯罪防
    治法第2條第1項、第12條第2項定有明文。又裁判及其他必
    須公示之文書，不得揭露足以識別被害人身分之資訊。如確
    有記載之必要，得僅記載其姓氏、性別或以使用代號之方式
    行之。法院依前項規定使用代號者，並應作成該代號與被害
    人姓名對照表附卷，法院辦理性侵害犯罪案件應行注意事項
    第3點亦有明文規定。查：原告主張被告所涉之侵權行為事
    實乃係犯性侵害犯罪防治法第2條所定之罪名，而原告為刑
    法第225條罪名之被害人，依上開規定，本院自不得揭露原
    告之真實姓名及住所等足以識別原告身分之資訊，是本判決
    爰將原告姓名以代號標記，真實姓名及地址均詳卷，合先敘
    明。
貳、實體部分：　　
一、原告主張：被告於110年4月10日凌晨某時許，到原告位於臺
    中市北區住處（真實地址詳卷）聊天休憩之際，見原告因服
    用藥物而陷入昏睡狀態，處於相類似心智缺陷不能抗拒之狀
    態，認為有機可乘，竟基於乘機猥褻之單一接續犯意，利用
    原告精神狀態陷入相類似心智缺陷之情形，接續徒手撫摸原
    告胸部、外陰部，並抽取出原告置入陰道內之衛生棉條，而
    以上揭方式為猥褻行為，然因原告猶陷於昏睡狀態而無任何
    反應，被告始停止上開行為。被告為前開犯行，侵害原告之
    貞操權等人格法益，且致原告因此深陷於心緒憂鬱低落情狀
    ，產生對外界之莫名恐懼及排斥，身心嚴重受創，需定期就
    醫及接受心理諮商，實屬情節重大。為此，爰依民法第184
    條第1項前段、第195條第1項、第3項之規定，請求被告賠償
    原告所支出之醫藥費4萬2760元及精神慰撫金80萬元等語。
    並聲明：（一）被告應給付原告84萬2760元，及自起訴狀繕
    本送達翌日起至清償日止，按週年利率百分之5計算之利息
    。（二）願供擔保，請准宣告假執行。
二、被告則以：被告對於前開事實及原告所支出之醫療費用均不
    爭執，惟被告家境僅為勉持，且於本件刑事案件審理之初即
    已坦承犯行，並有和解之意願；另被告原與原告互動曖昧，
    是請審酌相關情狀及前因後果，酌定慰撫金數額等語資為抗
    辯。並聲明：（一）原告之訴及假執行之聲請均駁回。（二
    ）願供擔保，請准宣告免為假執行。
三、原告主張之上開事實，為被告所不爭執（參本院卷第47頁）
    ；又被告因本件妨害性自主案件，經本院刑事庭以110年度
    侵訴字第192號刑事判決判處有期徒刑6月等情，亦經本院依
    職權調取前開刑事卷宗核閱無訛，前開事實均堪認定。
四、按因故意或過失，不法侵害他人之權利者，負損害賠償責任
    ；又不法侵害他人之身體或健康者，對於被害人因此喪失或
    減少勞動能力，或增加生活上之需要時，應負損害賠償責任
    ；再按不法侵害他人之身體、健康、名譽、自由、信用、隱
    私、貞操，或不法侵害其他人格法益而情節重大者，被害人
    雖非財產上之損害，亦得請求賠償相當之金額，民法第184
    條第1項前段、第193條第1項、第195條第1項前段分別定有
    明文。是本件被告對原告為前開乘機猥褻行為，係屬故意以
    不法手段侵害原告之身體、健康、貞操權，並致原告因心靈
    創傷而需就醫治療及進行諮商，自構成對原告之侵權行為，
    原告請求被告負損害責任，核屬有據。茲就原告請求被告賠
    償之項目及金額，分別審酌如下：
(一)醫療費用4萬2760元：
    原告主張其因遭被告乘機猥褻支出醫療費用合計4萬2760元
    等情，業據提出國立臺灣大學醫學院附設醫院急診醫療費用
    收據、中國醫藥大學附設醫院急診醫療收據、晴天身心診所
    醫療費用收據，寬心自在心理諮商所收據等件為證（參本院
    卷第53至62頁），且為被告所不爭執（參本院卷第71頁），
    原告此部分請求，自應准許。
(二)精神慰撫金80萬元：
　　按慰藉金之賠償，其核給之標準固與財產上損害之計算不同
    ，然非不可斟酌雙方身分資力與加害程度，及其他各種情形
    核定相當之數額（最高法院51年台上字第223號裁判意旨參
    照），是以慰藉金之多寡，應斟酌雙方之身分、地位、資力
    與加害之程度及其他各種情形核定相當之數額。其金額是否
    相當，自應依實際加害情形與被害人所受之痛苦及雙方之身
    分、地位、經濟狀況等關係決定之（最高法院85年度台上 
    字第460號判決意旨參照）。爰審酌原告五專畢業，現無業
    ，109、110年所得分別為9萬餘元、6萬餘元，名下無任何財
    產；被告大學肄業，擔任工程師，每月收入約3萬元，家境
    勉持，名下無任何財產等情，業據兩造陳明在卷，並有本院
    依職權調取兩造之稅務電子閘門財產所得調件明細表等件附
    卷可憑（參外放卷），被告僅為滿足個人色慾，乘機對原告
    為前開猥褻行為，不知尊重異性及人性基本尊嚴，造成原告
    心靈受創，需持續進行心理諮商；及審酌兩造身分、地位、
    經濟狀況等一切情狀，認原告請求之精神慰撫金以15萬元為
    適當。逾此數額之請求，為無理由。
五、再按給付無確定期限者，債務人於債權人得請求給付時，經
    其催告而未為給付，自受催告時起，負遲延責任。其經債權
    人起訴而送達訴狀，或依督促程序送達支付命令，或為其他
    相類之行為者，與催告有同一之效力；遲延之債務，以支付
    金錢為標的者，債權人得請求依法定利率計算之遲延利息；
    應付利息之債務，其利率未經約定，亦無法律可據者，週年
    利率為百分之5；民法第229條第2項、第233第1項前段、第2
    03條分別定有明文。本件原告對被告之侵權行為債權，核屬
    無確定期限之給付，又未約定利率，既經原告提起民事訴訟
    ，且被告迄未給付，當應負遲延責任，原告併請求自起訴狀
    繕本送達翌日即111年4月30日（參附民卷第21頁送達證書）
    起至清償日止，按週年利率百分之5計算之利息，於法有據
    ，亦應予准許。　　　
六、綜上所述，原告依侵權行為之規定，請求被告給付原告19萬
    2760元（計算式：4萬2760元＋15萬元＝19萬2760元），及自
    起訴狀繕本送達翌日即111年4月30日起至清償日止，按週年
    利率百分之5計算之利息，為有理由，應予准許。逾此部分
    之請求，洵屬無據，不應准許。
七、本件原告勝訴部分，所命給付之金額未逾50萬元，應依職權
    宣告假執行，惟被告陳明願供擔保請准宣告免為假執行，亦
    無不合，爰酌定相當之金額准許之。　　
八、本件事證已臻明確，兩造其餘之攻擊防禦方法及所提之證據
    ，經本院審酌後，認與判決結果不生影響，爰毋庸一一論述
    ，併此敘明。
九、本件為附帶民事訴訟，無須繳納裁判費，且兩造於訴訟程序
    中，亦無其他訴訟費用之支出，爰不併為訴訟費用之諭知。
中　　華　　民　　國　　111 　年　　9 　　月　　8 　　日
                    民事第四庭    法  官  蔡家瑜
以上正本係照原本作成。
如對判決上訴，須於判決送達後20日內向本院提出上訴狀（須附
繕本）。如委任律師提起上訴者，應一併繳納上訴審裁判費。
中　　華　　民　　國　　111 　年　　9 　　月　　8 　　日
                                  書記官  陳科維